臺灣臺中地方法院刑事判決
111年度易字第1311號
聲  請  人  臺灣臺中地方檢察署檢察官
被      告  彭如鈴



選任辯護人  謝文明律師（法扶律師）
上列被告因竊盜案件，經檢察官聲請簡易判決處刑（110年度偵
字第26995號），本院受理後（111年度中簡字第1436號）認不宜
以簡易判決處刑，改依通常程序審理，判決如下：
    主    文
彭如鈴犯竊盜罪，處罰金新臺幣參仟元，如易服勞役，以新臺幣
壹仟元折算壹日。
    犯罪事實
一、彭如鈴於民國110年4月13日14時47分前某時許，前往友人徐
    福源位於臺中市○○區○○路0段000號之髮廊幫忙看店，徐福源
    則在清理地下室，彭如鈴因見1樓店面僅其1人，竟意圖為自
    己不法之所有，基於竊盜之犯意，於同日14時47分許，徒手
    打開一樓櫃臺抽屜，竊取現金新臺幣（下同）300元，得手
    後離開現場。嗣徐福源發覺彭如鈴神情有異，詢問彭如鈴並
    調閱現場監視器後，始悉上情。
二、案經徐福源訴由臺中市政府警察局第六分局報告臺灣臺中地
    方檢察署檢察官偵查後聲請簡易判決處刑。
    理    由
一、證據能力：
  ㈠按被告以外之人於審判外之言詞或書面陳述，除法律有規定
    者外，不得作為證據；又被告以外之人於審判外之陳述，雖
    不符同法第159條之1至第159條之4之規定，而經當事人於審
    判程序同意作為證據，法院審酌該言詞陳述或書面陳述作成
    時之情況，認為適當者，亦得為證據。刑事訴訟法第159條
    第1項、第159條之5第1項分別定有明文。查，檢察官、被告
    彭如鈴及選任辯護人就本判決以下所引用被告以外之人於審
    判外之陳述，於本院審理時均同意作為證據（見本院易字卷
    第74頁），且本院審酌該等證據之取得過程並無瑕疵，以之
    作為證據係屬適當，認均有證據能力。
  ㈡本判決認定事實所引用之非供述證據，與本案均有關連性，
    亦無證據證明係實施刑事訴訟程序之公務員以不法方式所取
    得，依刑事訴訟法第158條之4反面解釋，當有證據能力；本
    院亦已於審理時依法踐行調查證據程序，自得為本院判斷之
    依據。
二、認定犯罪事實所憑證據及理由：
  ㈠上開犯罪事實，業據被告於本院審理時坦承不諱（見本院易
    字卷第76頁），核與證人即告訴人徐福源於警詢、偵查及本
    院審理時證述之情節相符（見偵卷第23至25頁、第61頁，本
    院易字卷第69至74頁），並有員警職務報告、監視器影像畫
    面翻拍照片、臺灣臺中地方檢察署檢察事務官勘驗筆錄、本
    院勘驗筆錄及截圖等資料（見偵卷第21頁、第33至35頁、第
    113至116頁，本院易字卷第67至68頁、第85至89頁）在卷可
    稽，足認被告任意性之自白與事實相符，應堪採信。
  ㈡綜上，本案事證明確，被告犯行，堪以認定，應依法論科。
三、論罪科刑：
  ㈠核被告所為，係犯刑法第320條第1項之竊盜罪。
  ㈡爰以行為人之責任為基礎，審酌被告不思循正當途徑賺取所
    需，任意竊取他人財物，顯然欠缺尊重他人財產權之觀念，
    法治觀念淡薄，然考量被告在證人徐福源發覺款項遭竊前即
    主動向其坦承上開犯行，並返還250元等情，業據證人徐福
    源於本院審理時證述在卷（見本院易字卷第71頁），卻於偵
    查中否認犯行，嗣於本院審理時因在場見聞現場監視器影像
    畫面及證人徐福源證述後，終能坦承犯行，且當庭將50元返
    還告訴人，獲得告訴人原諒等情，有本院審理筆錄附卷可考
    （見本院易字卷第79頁），堪認尚有悔悟之心，且盡力彌補
    告訴人損害，酌以被告自陳有自閉症及社交恐懼症而領有身
    心障礙手冊之身心狀況，而其於本院審理時之反應及陳述確
    均較常人為慢，惟仍能明確供述自己竊盜之時間、地點及已
    將竊得款項還予告訴人徐福源等情，可徵被告應係畏懼遭司
    法訴追，始於偵查中否認犯行；兼衡以被告犯罪之動機、目
    的、手段平和及竊取款項數額尚微，暨其於本院審理時自陳
    之教育智識程度及家庭經濟狀況（見本院易字卷、第77頁）
    等一切情狀，量處如主文所示之刑，並諭知易服勞役之折算
    標準。
四、沒收：
    按犯罪所得，屬於犯罪行為人者，沒收之；前二項之沒收，
    於全部或一部不能沒收或不宜執行沒收時，追徵其價額；犯
    罪所得已實際合法發還被害人者，不予宣告沒收或追徵。刑
    法第38條之1第1項、第3項及第5項分別定有明文。查：被告
    所竊得之300元，前已返還告訴人250元，復於本院審理時當
    庭再返還告訴人50元等情，有告訴人於本院審理時之證述及
    本院審理筆錄附卷可查（見本院易字卷第72頁、第79頁），
    被告既已將犯罪所得300元全數返還告訴人，依前揭規定，
    自無庸宣告沒收。
據上論斷，應依刑事訴訟法第299條第1項前段，刑法第320條第1
 項、第42條第3項，刑法施行法第1條之1第1項，判決如主文。
本案經檢察官詹常輝聲請簡易判決處刑，檢察官張添興到庭執行
職務。
中　　華　　民　　國　　111 　年　　12　　月　　12　　日
                  刑事第二十庭  法  官  江文玉
以上正本證明與原本無異。
如不服本判決應於收受判決後20日內向本院提出上訴書狀，並應
敘述具體理由；其未敘述上訴理由者，應於上訴期間屆滿後20日
內向本院補提理由書（均須按他造當事人之人數附繕本）「切勿
逕送上級法院」。
告訴人或被害人如不服判決，應備理由具狀向檢察官請求上訴，
上訴期間之計算，以檢察官收受判決正本之日起算。
                                書記官  黃珮華
中　　華　　民　　國　　111 　年　　12　　月　　12　　日
附錄論罪科刑法條
中華民國刑法第320條
意圖為自己或第三人不法之所有，而竊取他人之動產者，為竊盜
罪，處5年以下有期徒刑、拘役或50萬元以下罰金。
意圖為自己或第三人不法之利益，而竊佔他人之不動產者，依前
項之規定處斷。
前二項之未遂犯罰之。